# 求助陈版主关于新租赁准则适用范围的问题

提问人：huangyuchen 时间：2019-09-23 12:05:53
请问陈版主，假设租赁合同是员工与出租方签订（例如提供的员工宿舍），员工以报销的形式回公司进行，费用承担方实际为公司，那么这种情况下，是否在新租赁准则的适用范围内呢？

回答人：chenyiwei
首先要考虑：企业和出租方之间是否首先有一个关于租用部分房屋作为员工宿舍的协议，然后才是员工在该协议框架内与出租方签订具体的租约。如果是，则在满足相关资产的 “已识别” 条件的情况下，可以认为企业涉入了租赁合同。
如果员工自行在外租房，定期向公司报销房租，公司除了对报销额度进行管控以外无其他限制，则此时对企业而言不涉及租赁准则的适用。